臺灣高等法院臺南分院刑事判決
                                  110年度交上易字第144號
上  訴  人  臺灣臺南地方檢察署檢察官
被      告  林甲千
0
選任辯護人  康文彬律師（法扶律師）
上列上訴人因被告過失致重傷案件，不服臺灣臺南地方法院109
年度交易字第1044號中華民國110年1月14日第一審判決（起訴案
號：臺灣臺南地方檢察署109年度調偵字第1296號），提起上訴
，本院判決如下：
    主  文
上訴駁回。
林甲千緩刑伍年。並應於緩刑期間內，以如附表所示之方式支付
被害人林清華。
    事實及理由
一、本案經本院審理結果，認第一審以被告所為係犯刑法第284
    條後段之過失傷害致人重傷罪；被告於本案發生後，留在現
    場，並向到場處理之警員坦承肇事而接受裁判，符合刑法第
    62條前段自首之規定，依該規定減輕其刑。其認事用法及量
    刑均無違誤，應予維持，並引用第一審判決書（如附件）所
    載之犯罪事實、證據及理由。
二、檢察官上訴意旨略以：被害人因本件車禍導致頭部受到重創
    ，目前中樞神經系統機能遺存高度障害，須長期臥床或無法
    自行翻身，終身無工作能力為維持生命必要之日常生活活動
    全須他人扶助，足認被害人因被告之過失行為所受之損害甚
    鉅，且被告迄今仍未與告訴人達成和解，犯後態度難認良好
    ，原審量處之刑度是否過輕，非無研求餘地。
三、原審以被告所為係犯刑法第284條後段之過失傷害致人重傷
    罪，事證明確，適用刑法刑法第284條後段、第62條前段、
    第41條第1項前段、刑法施行法第1條之1第1項之規定，並審
    酌被告未謹慎遵守交通規則，造成被害人受有上開傷害及重
    傷害之結果，所生損害極重；兼衡被告之年紀尚輕、無前科
    、高職學歷之智識程度、未婚無子、需要撫養父母親之家庭
    狀況、職業為工人、犯罪方法、過失比例、與被害人無特殊
    關係、坦承犯行之態度，以及被告雖表達賠償之意，然因就
    賠償金額未能達成共識，致未能與告訴人和解（惟被告於本
    院已與告訴人達成和解）等一切情狀，量處有期徒刑3月，
    並諭知易科罰金之折算標準。經核其認事用法並無違誤，量
    刑亦屬允當。
四、檢察官上訴意旨雖稱原判決量刑過輕云云，惟按，量刑之輕
    重，屬事實審法院得依職權自由裁量之事項，苟已斟酌刑法
    第57條各款所列情狀，而未逾越法定刑度，不得遽指為違法
    。原審法院所量處被告刑責，已審酌被告之素行、犯罪所生
    危害、犯罪情狀、過失程度、智識程度、家庭狀況及犯罪後
    態度等一切情狀，於法定刑度內妥為裁量，並無不當或違法
    之情形，復與比例原則、平等原則、罪責相當原則相合。且
    被告於本院亦與告訴人達成和解，是檢察官以前揭情詞提起
    上訴，為無理由，應予駁回。
五、查被告未曾因故意犯罪受有期徒刑以上刑之宣告，有其臺灣
    高等法院被告前案紀錄表在卷足參（見本院卷第23頁），因
    一時失慮致罹刑典，而被告於本院已與告訴人達成和解，約
    定被告須給付被害人213萬元，並已先行賠償被害人30萬元
    ，其餘則分期給付，告訴人並已同意給予被告緩刑之機會，
    有本院調解筆錄附卷可參（見本院卷第65-66頁），足認被
    告經此偵審程序，當知警惕，應無再犯之虞。是本院審酌上
    情，因認所宣告之刑以暫不執行為適當，爰依刑法第74條第
    1 項第1 款規定，諭知宣告緩刑5 年，以啟自新，並為督促
    被告履行和解條件，另依刑法第74條第2 項第3 款規定，命
    被告於緩刑期間內依如附表所示之方式支付被害人，被告如
    未依本判決支付，前揭緩刑宣告得依刑法第75條之1第1項第
    4 款之規定予以撤銷，附此敘明。
六、應適用之法條：
　㈠刑事訴訟法第368條、第373條。
　㈡刑法第74條第1項第1款、第2項第3款。
本案經檢察官蔡佳蒨提起公訴，檢察官廖舒屏提起上訴，檢察官
蔡麗宜到庭執行職務。
中　　華　　民　　國　　110 　年　　5 　　月　　12　　日
                  刑事第七庭    審判長法  官  吳勇輝
                                      法  官  周紹武
                                      法  官  吳錦佳
以上正本證明與原本無異。
不得上訴。
　　　　　　　　　　　　　　　　　　　書記官  王杏月
中　　華　　民　　國　　110 　年　　5 　　月　　12　　日
本判決論罪科刑條文：
中華民國刑法第284條
因過失傷害人者，處1年以下有期徒刑、拘役或10萬元以下罰金
；致重傷者，處3年以下有期徒刑、拘役或30萬元以下罰金。

附表：
被告應自民國一一０年五月二十日起至一一０年十月二十日止，於每月二十日前各支付新臺幣貳萬元予被害人林清華；另自一一０年十一月起，於每月二十日前各支付新臺幣壹萬伍仟元予被害人林清華。